【裁判字號】    97,簡上,115
【裁判日期】    970715
【裁判案由】    毀棄損壞
【裁判全文】
臺灣臺北地方法院刑事判決             97年度簡上字第115號
上  訴  人
即  被  告  甲○○
上列上訴人即被告因毀棄損壞案件，不服本院中華民國97年2月
29日97年度簡字第630號第一審簡易判決（聲請簡易判決處刑案
號：97年度偵字第1292號）提起上訴，本院管轄第二審之合議庭
判決如下：
    主  文
上訴駁回。
    事  實
一、甲○○與乙○○之夫周建全間因有債權債務糾紛，甲○○於
    民國96年11月1 日10時30分許，至乙○○所經營位於臺北市
    文山區○○路52號1 樓之「囍咖啡輕食主義」早餐店，因向
    周建全催討債務不成發生糾紛，竟自車內取出汽車用柺杖鎖
    返回店內，以柺杖鎖敲毀店內沙拉吧台玻璃，致該片玻璃不
    堪使用，足生損害於乙○○。
二、案經乙○○訴由臺北市政府警察局文山第二分局報請臺灣臺
    北地方法院檢察署檢察官偵查後聲請簡易判決處刑。
    理  由
一、證據能力部分：
    (一)按被告以外之人於審判外之言詞或書面陳述，除法律有規
      定者外，不得作為證據；又被告以外之人於審判外之陳述
      ，雖不符前4條之規定，而經當事人於審判程序同意作為
      證據，法院審酌該言詞陳述或書面陳述作成時之情況，認
      為適當者，亦得為證據，當事人、代理人或辯護人於法院
      調查證據時，知有第159條第1項不得為證據之情形，而未
      於言詞辯論終結前聲明異議者，視為有前項之同意，刑事
      訴訟法第159條第1項、第159條之5分別定有明文。
    (二)查關於證人乙○○於警詢中所為之供述，雖係被告以外之
      人於審判外所為之陳述，然經本院於準備程序就上開筆錄
      逐一提示並告以要旨，被告就此部分證據之證據能力並未
      聲明異議，僅爭執其所述之真實性（證明力），本院審酌
      證人乙○○僅為單純之被害人，且為親身經歷見聞本案發
      生經過之全貌，其於案發後記憶猶新之情況下所為之言詞
      陳述，對認定犯罪事實之存否自有其必要性，而上開警詢
      筆錄之取得及製作過程，復查無違法取證之瑕疵存在，應
      無顯不可信之情形，引用其之上開言詞陳述作為證據應屬
      適當，依刑事訴訟法第159條之5規定，即有證據能力。
    (三)而卷附之遭毀損玻璃照片（見偵卷第8頁、第23頁），則
      係機械之方式所留存之影像，並非依憑人之記憶再加以轉
      述而得，要非供述證據，無「傳聞證據排除法則」之適用
      ，此外，復無證據證明有何偽造、變造或違法取得之情事
      ，且均與檢察官主張之事實具有關聯性，該照片亦胥有證
      據能力。
二、上訴人即被告甲○○經合法傳喚，無正當理由未於本院審理
    期日到庭，惟據其於偵訊及本院準備程序中之供述，固坦承
    坦承以柺杖鎖敲擊「囍咖啡輕食主義」早餐店沙拉吧台玻璃
    之事實，然辯稱：是與周建全在拉扯間不慎打破，不是故意
    的云云。經查：
    (一)證人乙○○於警詢時明確證稱：被告甲○○與其夫周建全
      有金錢債務糾紛，案發當天被告來找周建全要錢，誤以為
      其所經營之「囍咖啡輕食主義」早餐店為周建全所經營，
      因此被告持汽車拐杖鎖敲擊沙拉吧臺玻璃（價值約新台幣
      38000元），造成玻璃破裂毀損等語甚詳（見偵卷第6頁）
      ，再佐以現場遭敲擊破損之沙拉吧臺玻璃照片4張（見偵
      卷第8頁、第23頁），一般沙拉吧臺櫥櫃玻璃為防止顧客
      不經意拍打敲擊而造成碎裂之危險，均有一定厚度及堅硬
      度，若非持鈍器刻意猛力敲擊，不致輕易裂損，然本案遭
      敲擊破損之沙拉吧臺玻璃破個大洞，且周圍玻璃均碎裂，
      所使用之力道應不小。況被告於偵訊中自承：周建全作勢
      要拿椅子打伊，伊就去車上拿拐杖鎖等語（見偵卷第22頁
      ），被告以柺杖鎖敲擊玻璃，其結果將致玻璃破損，此為
      一般人所得預見，且為一般人所明知，被告至乙○○店中
      催討債務不成，憤而持車內之柺杖鎖敲擊玻璃，其用意顯
      在毀損，至為明顯，且該沙拉吧臺玻璃已破損而無法回復
      ，自足以生損害於證人乙○○。被告所辯係拉扯間不小心
      打破玻璃云云，顯為卸責之詞，不足採信。
    (二)另被告雖聲請傳訊案發時在現場採訪之記者，卻始終未能
      提出該名記者之真實姓名、年籍資料或其服務之報社傳媒
      ，以供本院查證，或攜同證人到庭應訊，佐以本件被告犯
      罪事證已臻明確，本院認無再予傳訊該名證人之必要，特
      予說明。
    (三)綜上，被告前開所為辯解，顯係臨訟卸責之詞，不足採信
      ，本件事證明確，被告毀損犯行已經證明，自應依法論科
      。
三、核上訴人即被告所為係犯刑法第354條之毀損罪。原審其罪
    證明確，並審酌被告所擊破沙拉吧台玻璃之價值、犯罪後否
    認犯行，被告討債不成即以暴力相向殊不足取等一切情狀，
    適用刑法第354條、第41條第1項前段、刑法施行法第1條之1
    ，判處被告拘役20日，併諭知易科罰金之折算標準，經核認
    事用法尚無違誤，量刑亦稱妥適，上訴意旨空言否認犯罪，
    任意指摘原判決不當，為無理由，應予駁回。
四、末按被告經合法傳喚，無正當之理由不到庭者，得不待其陳
    述，逕行判決，刑事訴訟法第371條定有明文。本件被告經
    合法傳喚，無正當理由而不到庭，爰依前開規定，不待其陳
    述逕行判決，附此敘明。
據上論斷，應依刑事訴訟法第455條之1第3項、第368條、第371
條，判決如主文。
本案經檢察官郭麗娟到庭執行職務。
中    華    民    國    97    年    7     月    15    日
                  刑事第五庭審判長法  官  黃程暉
                                  法  官  高偉文
                                  法  官  何俏美
上正本證明與原本無異。
不得上訴。
                                  書記官  林曉郁
中    華    民    國    97    年    7     月    15    日


司法院資訊處製作；財團法人民間司法改革基金會備份。
